【裁判字號】    97,交上訴,717
【裁判日期】    970729
【裁判案由】    公共危險
【裁判全文】
臺灣高等法院臺南分院刑事判決       97年度交上訴字第717號
上  訴  人
即  被  告  乙○○
選任辯護人  呂蘭蓉  律師
            洪梅芬  律師
            涂欣成  律師
上列上訴人因公共危險案件，不服臺灣臺南地方法院九十七年度
交訴字第五號中華民國九十七年五月二十一日第一審判決（起訴
案號：臺灣臺南地方法院檢察署九十六年度偵字第一七八六一號
），提起上訴，被告於本院審理時為有罪之陳述，本院裁定進行
簡式審判程序本院判決如下：
    主  文
上訴駁回。
    事  實
一、乙○○曾於民國九十三年間，因公共危險（肇事逃逸）案件
    ，經臺灣臺南地方法院判處有期徒刑六月確定，於九十三年
    六月八日易科罰金執行完畢，又於九十六年間，因詐欺案件
    ，經臺灣高等法院臺南分院判處有期徒刑一年確定，後經減
    刑為有期徒刑六月，於九十六年十月十六日易科罰金執行完
    畢，猶不知悔改，復於九十六年十月二十二日凌晨一時二十
    分許，酒後（乙○○酒測值回溯計算詳如下述，其飲用酒類
    後所吐氣酒精濃度超過道路交通安全規則第一百十四條第一
    款所規定每公升０．二五毫克，惟此酒駕公共危險部分業經
    檢察官以九十六年度偵字第一七八六一號為不起訴處分確定
    在案）駕駛車號五Ｋ－五四一六號自用小客車，沿臺南市○
    區○○路內側車道由東往西方向行駛，途至長榮路四段之無
    號誌（開元路為閃光黃燈，長榮路四段為閃光紅燈）交岔路
    口時，原應注意依道路交通安全規則第九十三條第一項第二
    款規定，行經無號誌之交岔路口，應減速慢行，作隨時停車
    之準備，且依當時情況，又無不能注意之情形，竟疏於注意
    ，仍以時速四十至五十公里之速度行駛，致撞及沿長榮路四
    段由南往北方向行駛，途經開元路口亦未禮讓幹線道車先行
    ，由甲○○所駕駛之車號ＯＳＡ－０二０號重機車，使甲○
    ○受有右側脛骨、腓骨及右側腸骨骨折、橫膈膜破裂、肝臟
    破裂及脾臟破裂等傷害（過失傷害部分已和解，未據告訴）
    ，詎乙○○於肇事後，竟未下車救護，而逕自駕車逃逸。嗣
    經警循線於同日凌晨通知乙○○到案，而查獲上情。
二、案經臺南市警察局第五分局報請臺灣臺南地方法院檢察署檢
    察官偵查起訴。
    理  由
一、上揭事實，業據被告於警詢、偵查、原審及本院審理中坦承
    不諱，核與證人吳慶豐、李淑珍供證情節大致相符。此外，
    並有道路交通事故現場圖、道路交通事故調查報告表(一)、(二)
    、台南市警察局交通遂酒精測定記錄表、國立成功大學醫學
    院附設醫院診斷證明書各一紙及警察蒐證照片四十八張附卷
    可資佐證。另被告距車禍發生約三小時後即當日四時三十八
    分酒測值為０．一八ＭＧ／Ｌ，正常人每小時呼氣酒精濃度
    減少約０．０四八ＭＧ／Ｌ至０．０七一ＭＧ／Ｌ，肇事後
    三小時可能代謝酒精呼氣量為０．一四四ＭＧ／Ｌ至０．二
    一三ＭＧ／Ｌ，再加上原酒測值為０．一八ＭＧ／Ｌ，可推
    定被告肇事當時酒精呼氣量應為０．三二四ＭＧ／Ｌ至０．
    三九三ＭＧ／Ｌ，參照卷附蕭開平著交通事故與法醫毒物學
    講義節本（見偵查卷第十一頁），顯已違反道路交通安全規
    則第一百十四條第一款飲用酒類後所吐氣酒精濃度超過每公
    升０．二五毫克或血液中酒精濃度超過百分之０．０五以上
    者不得駕車之規定。又按刑法第一百八十五條之四之駕駛動
    力交通工具，肇事致人死傷逃逸罪，係以處罰肇事後逃逸之
    駕駛人為目的，俾促使駕駛人於肇事後能對被害人即時救護
    ，以減少死傷，是該罪之成立，祇以行為人有駕駛動力交通
    工具肇事，致人死傷而逃逸，且行為人亦知悉肇事之事實為
    已足，至行為人是否知悉或確認有人死傷，則非所問，迭據
    最高法院著有判決闡釋明確，從而，被告於肇事致被害人甲
    ○○受傷後擅自駕車離去，亦未報警或採取適當之救治措施
    ，自應負刑法之駕駛動力交通工具肇事致人受傷而逃逸之罪
    責。綜上所述，被告自白核與事實相符，事證明確，其犯行
    應足認定。
二、核被告所為，係犯刑法第一百八十五條之四之駕駛動力交通
    工具肇事，致人傷而逃逸罪。被告復有事實欄所載科刑及執
    行紀錄，有臺灣高等法院被告前案紀錄表在卷可稽，其於執
    行完畢後，五年以內故意再犯本件有期徒刑以上之罪，為累
    犯，應依法加重其刑。
三、原審以被告乙○○，犯公共危險罪，罪證明確，因予適用刑
    法第一百八十五條之四、第四十七條第一項之規定，並審酌
    本件交通事故係因被告有肇事次因且酒後駕車（遇閃光黃燈
    未減速接近；道路交通標誌標線號誌設置規則第二百十一條
    第一項第一款參照）、被害人有肇事主因（遇閃光紅燈未減
    速接近，先停止於交岔路口前，讓幹道車優先通行；道路交
    通標誌標線號誌設置規則第二百十一條第一項第二款參照）
    ，被害人所受傷勢不輕，惟已與被害人達成民事和解賠償新
    台幣四十二萬二千二百元及犯罪後坦承犯行顯有悔悟等一切
    情狀，量處有期徒刑十月。被告上訴意旨謂原審量刑過重；
    被告選任辯護人以本件車禍被告僅負肇事次因之責任，其情
    可憫，請求依刑法第五十九條酌量減輕其刑云云。經查，被
    告先前即有肇事逃逸經法院判處罪行之前科，猶不知警惕，
    小心駕駛，本件酒後駕車肇事後仍然逃逸，顯見先前所受之
    刑事處罰，無法對被告產生教育之作用。被告所犯本件刑法
    第一百八十五條之四之罪，其法定最低本刑為有期徒刑六月
    ，再參以被告為累犯，依法加重其刑後，原審予以量處有期
    徒刑十月，堪稱允當。又本件被告開車肇事致人嚴重受傷後
    ，竟未下車察看，駕車逃逸，並無任何足堪憫恕之情，被告
    選任辯護人，請求依刑法第五十九條酌量減輕其刑，並不足
    採。從而，本院經核原判決認事用法，均無違誤，量刑亦稱
    妥適。被告上訴指摘原判決不當，請求撤銷原判決，為無理
    由，其上訴應予駁回。
據上論結，應依刑事訴訟法第二百七十三條之一、第三百六十八
條，判決如主文。
本案經檢察官曾銘芳到庭執行職務。
中    華    民    國    97    年    7     月    29    日
                  刑事第六庭    審判長法  官  蔡崇義
                                      法  官  董武全
                                      法  官  曾文欣
以上正本證明與原本無異。
如不服本判決，應於收受本判決後十日內向本院提出上訴書狀。
其未敘述上訴理由者並得於提起上訴後十日內向本院補提理由書
狀（均須按他造當事人之人數附繕本）「切勿逕送上級法院」。
                                      書記官  李育儒
中    華    民    國    97    年    7     月    30    日
附錄本判決論罪科刑法條
中華民國刑法第一百八十五條之四
（肇事遺棄罪）
駕駛動力交通工具肇事，致人死傷而逃逸者，處六月以上五年以
下有期徒刑。


司法院資訊處製作；財團法人民間司法改革基金會備份。
